臺灣高雄地方法院民事判決
111年度鳳小字第132號
原      告  明台產物保險股份有限公司

法定代理人  松延洋介
訴訟代理人  謝守賢律師
            王一如  
            張家銘  
被      告  蔡東逸





上列當事人間請求侵權行為損害賠償(交通)事件，本院於民國11
1年11月22日言詞辯論終結，判決如下：
    主  文
原告之訴駁回。
訴訟費用新臺幣壹仟伍佰貳拾肆元由原告負擔。
    事實及理由
一、原告起訴後，其法定代理人變更為松延洋介並具狀聲明承受
    訴訟，於法核無不合，應予准許。
二、原告主張：原告承保訴外人即被保險人陳鴻賢所有車牌號碼
    000-0000號自用小客車（下稱系爭車輛）車體損失險，被告
    於民國108年12月16日17時34分許，騎乘車牌號碼000-000號
    普通重型機車（下稱被告機車）行經高雄市鳳山區中山西路
    與忠水街口（下稱系爭路口）時，因未注意車前狀況與跨越
    雙黃線行駛而撞擊由訴外人陳鴻賢所駕駛之系爭車輛，致系
    爭車輛受損，原告業已依保險契約賠付修繕費用新臺幣（下
    同）71,123元（含鈑金6,890元、烤漆16,513元及零件47,72
    0元），取得保險代位權，爰依保險法第53條、民法第184條
    第1項前段、第191條之2前段、第196條等規定提起本訴等語
    。並聲明：被告應給付原告71,123元，及自起訴狀繕本送達
    被告之翌日起至清償日止，按年息5％計算之利息。
三、被告則以：被告並無發生本件交通車禍，因影片中的人不是
    被告，且影片中的機車也不是被告的機車，雖然被告的機車
    車牌號碼是000-000號，但影片中的機車是「迪爵125」，而
    被告的機車是「高手100」、車身顏色為紅色，且較小台，
    又原告已經騎乘該機車十幾年了，該機車雖然還在，但行車
    執照已經找不到了，且因為原告沒去繳納燃料稅，致車牌被
    拔牌了等語，資為抗辯。並聲明：原告之訴駁回。
四、本院得心證之理由：
  ㈠按因故意或過失，不法侵害他人之權利者，負損害賠償責任
    ；汽車、機車或其他非依軌道行駛之動力車輛，在使用中加
    損害於他人者，駕駛人應賠償因此所生之損害，民法第184
    條第1項前段、第191條之2前段定有明文。又此侵權行為之
    成立，須行為人因故意過失不法侵害他人權利，亦即行為人
    須具備歸責性、違法性，並不法行為與損害間有因果關係，
    始能成立，且主張侵權行為損害賠償請求權之人，對於侵權
    行為之成立要件應負舉證責任，此有最高法院100年度台上
    字第328號判決意旨可資參照。再按當事人主張有利於己之
    事實者，就其事實有舉證之責任，民事訴訟法第277條亦有
    規定。又民事訴訟如係由原告主張權利者，應先由原告負舉
    證之責，若原告先不能舉證，以證實自己主張之事實為真實
    ，則被告就其抗辯之事實即令不能舉證，或其所舉證據尚有
    疵累，亦應駁回原告之請求，此有最高法院100年度台上字
    第415號判決要旨可資參照。
  ㈡原告主張之上開事實，固提出高雄市政府警察局道路交通事
    故當事人登記聯單、初步分析研判表、派出所陳報單、汽車
    受損照片、估價單、電子發票、行車執照、道路交通事故當
    事人資料、高雄市政府警察局道路交通事故初步分析研判表
    、道路交通事故現場圖、現場照片、道路交通事故當事人登
    記聯單等為據，並據證人即系爭車輛駕駛人陳鴻賢於本院審
    理時具結證述綦詳，惟被告否認其為騎乘肇事機車肇事之人
    並以前詞置辯，則自應由原告就被告為騎乘肇事機車肇事之
    人乙節負舉證之責。
　㈢經查，本院當庭勘驗系爭車輛行車記錄器光碟，勘驗結果為
    「畫面時間2019/12/16 17:24:58原告保戶之自小客車停等
    紅燈時與一輛機車騎士發生碰撞，17:35:05至17:35:10騎士
    回頭張望原告，口中唸唸有詞，但不曉得他講什麼，畫面時
    間17:35:11至18背對原告保戶，17:35:21回頭再看原告保戶
    ，17:35:23至26又轉頭回看前方道路，17:35:27逕自駕駛機
    車離去，機車騎士的面貌及車牌號碼因為模糊而看不清楚，
    但是機車車身是銀灰色。」等情，有本院111年11月22日勘
    驗筆錄在卷可查；另參以本院職權調閱之公路監理系統車號
    查詢車籍資料顯示，車號為000-000，廠牌為三陽，排氣量
    為101C.C.，車身顏色為紅色，出廠年月為2005年9月，牌照
    狀態為逕行註銷，車主為被告等節，有公路監理系統車號查
    詢車籍資料附卷可參，足認被告機車並非影片中之肇事機車
    ，從而於前述時、地肇事之人並非被告，堪以認定。又依證
    人即系爭車輛駕駛人陳鴻賢於本院111年5月11日言詞辯論期
    日到庭證述：「（問：【提示被告口卡照片】照片的人是否
    是跟你發生車禍的人？）有像，但當時對方戴安全帽頭髮發
    白。」、「（問：有無跟他對話？）我有下來看他有無受傷
    ，他把機車扶起來之後就騎走了。」、「（問：車禍如何發
    生？我是從中山西路東往西方向行駛，當時紅燈，我前面還
    有壹台車，我準備要踩煞停紅燈，對方車輛從我左側經過擦
    撞到我保險桿左前方。）」等語可知，可知騎乘肇事機車肇
    事之人當時戴安全帽，證人即系爭車輛駕駛人陳鴻賢無法辨
    識其面貌，其以辨識口卡之方式指認未到庭之被告為肇事機
    車駕駛云云，即不足採信。是原告主張被告為本件騎乘機車
    肇事之人乙節，諉無足採。此外，原告復未能舉其他事證以
    明被告為騎乘機車肇事之人，是原告請求被告就系爭事故負
    侵權行為損害賠償之責，即難認有據。
五、綜上所述，原告既未舉證證明騎乘肇事機車肇事之人為被告
    ，則原告以被告騎乘肇事機車肇事致系爭車輛因系爭事故受
    損，進而代位請求被告賠償系爭車輛修復所需費用云云，自
    屬無據。從而，原告依保險代位及侵權行為之法律關係，請
    求被告給付71,123元，及自起訴狀繕本送達被告之翌日起至
    清償日止，按年息5％計算之利息，為無理由，應予駁回。
六、訴訟費用負擔之裁判依據：民事訴訟法第78條。
中　　華　　民　　國　　111 　年　　11　　月　　30　　日
          　　　　鳳山簡易庭  法　官  吳文婷
上為正本係照原本作成。
民事訴訟法第436條之24第2項：對於本判決之上訴，非以違背法
令為理由，不得為之。如對本判決上訴，須於判決送達後20日內
向本院提出上訴狀，並須表明原判決所違背之法令及其具體內容
與依訴訟資料可認為原判決有違背法令之具體事實之上訴理由（
均須按他造當事人之人數附繕本）。
中　　華　　民　　國　　111 　年　　11　　月　　30　　日
                              書記官  洪嘉慧